【裁判字號】    99,審訴,2742
【裁判日期】    990830
【裁判案由】    毒品危害防制條例
【裁判全文】
臺灣高雄地方法院刑事判決            99年度審訴字第2742號
公  訴  人  臺灣高雄地方法院檢察署檢察官
被      告  甲○○
上列被告因毒品危害防制條例案件，經檢察官提起公訴（99年度
毒偵字第3544號），被告就被訴事實為有罪之陳述，經告知簡式
審判程序之旨，並聽取被告與公訴人之意見後，本院合議庭裁定
由受命法官獨任進行簡式審判程序，本院判決如下：
    主  文
甲○○施用第一級毒品，處有期徒刑柒月。又持有第一級毒品，
處拘役拾日，如易科罰金，以新臺幣壹仟元折算壹日；扣案之第
一級毒品海洛因壹包（含包裝袋，驗前淨重零點零玖玖公克、驗
後淨重零點零捌玖公克），沒收銷燬之。
    事  實
一、甲○○前於民國98年間，因施用毒品案件，經本院裁定送觀
    察、勒戒後，認有繼續施用毒品之傾向，再裁定令入戒治處
    所施以強制戒治，嗣因強制戒治已滿6 月，經評定戒治處遇
    成效合格，無繼續強制戒治之必要，於99年4 月12日自臺灣
    高雄戒治所執行完畢釋放，由臺灣高雄地方法院檢察署檢察
    官以99年度戒毒偵字第91號不起訴處分確定。詎甲○○仍不
    知悔改，竟基於施用第一級毒品之犯意，於99年5 月23日下
    午3 時許，在其位於高雄縣大樹鄉○○村○○路134 巷9 號
    住處，以將第一級毒品海洛因摻入香菸後，吸食含有海洛因
    成分煙氣之方式，施用第一級毒品海洛因1 次；另基於持有
    第一級毒品之犯意，於99年5 月24日下午2 時許，在高雄縣
    鳥松鄉○○路與建工路口，因某真實姓名、年籍均不詳綽號
    「全仔」之成年男子贈與，遂收受該綽號「全仔」所交付之
    第一級毒品海洛因1 包（驗前淨重0.099 公克、驗後淨重0.
    089 公克），而持有之。嗣於同日下午2 時10分許，在高雄
    縣鳥松鄉○○路與圓山路口，為警查獲，經徵得其同意採尿
    送驗結果呈嗎啡、可待因陽性反應，並扣得甲○○所持有而
    尚未及施用之上述第一級毒品海洛因1 包，始獲上情。
二、案經高雄市政府警察局三民第二分局移送臺灣高雄地方法院
    檢察署檢察官偵查起訴。
    理  由
一、本件被告甲○○所犯係死刑、無期徒刑、最輕本刑為3 年以
    上有期徒刑以外之罪，其於準備程序中就被訴事實為有罪之
    陳述，經本院告知簡式審判程序之旨，並聽取公訴人及被告
    意見後，合議庭裁定由受命法官獨任進行簡式審判程序，合
    先敘明。
二、訊據被告對於上揭時、地，施用第一級毒品海洛因後，再因
    綽號「全仔」之男子贈與而取得持有第一級毒品海洛因等犯
    罪事實，均坦承不諱；而被告為警查獲所採之尿液檢體，經
    送高雄立市凱旋醫院以酵素免疫分析法及氣相層析質譜儀法
    檢驗結果，呈現嗎啡、可待因陽性反應，此有該醫院99年6
    月8 日濫用藥物尿液檢驗報告暨高雄市政府警察局三民二分
    局偵辦毒品案件嫌疑人尿液採證代碼對照表（尿液代碼：H-
    183 號）各1 份附卷可稽；且扣案之白色粉末1 包，經送高
    雄市立凱旋醫院鑑驗之結果，確含有第一級毒品海洛因成分
    無訛（驗前淨重0.099 公克、驗後淨重0.089 公克），有該
    醫院99年7 月2 日濫用藥物成品檢驗鑑定書1 份在卷可佐，
    是被告上揭施用第一級毒品，以及持有第一級毒品之犯行，
    均堪認定，應予依法論科。
三、核被告所為，係犯毒品危害防制條例第10條第1 項之施用第
    一級毒品罪、同條例第11條第1 項之持有第一級毒品罪。被
    告於99年5 月23日下午3 時前，持有第一級毒品之低度行為
    ，應為其後施用第一級毒品之高度行為所吸收，故不另論該
    部分之持有毒品罪。惟被告於99年4 月24日下午2 時許，經
    綽號「全仔」男子之贈與而取得持有第一級毒品海洛因之行
    為，係發生在被告前揭施用第一級毒品之後，堪認被告前揭
    施用第一級毒品之犯行，與被告事後自綽號「全仔」之男子
    處取得而持有第一級毒品之犯行，犯意各別，而應予分論併
    罰。本院審酌被告前因違反肅清煙毒條例案件，經法院判刑
    確定，並執行完畢之紀錄，有臺灣高等法院被告前案紀錄表
    1 份在卷可佐，雖不構成累犯，被告於毒品危害防制條例施
    行後，復因施用毒品案件，經觀察、勒戒及強制戒治程序，
    由檢察官不起訴處分後，仍不知悛悔，再次施用毒品自戕其
    身，顯然缺乏戒絕毒品之決心，惟念及被告坦承施用及持有
    第一級毒品之事實，且其持有第一級毒品之數量不多，其施
    用第一級毒品之行為，則未害及他人，並斟酌被告之犯罪動
    機、手段、持有海洛因毒品數量以及被告之智識程度等一切
    情狀，分別量處如主文所示之刑，並就判處拘役部分，諭知
    易科罰金之折算標準。扣案之白色粉末1 包，業經高雄市立
    凱旋醫院鑑驗係屬第一級毒品海洛因無訛，已如前述，而包
    裝袋與其上殘留之毒品，已難以分析剝離，應依毒品危害防
    制條例第18條第1 項前段規定，不問屬於犯人與否，併宣告
    沒收銷燬之，至於送鑑耗損之海洛因粉末，既已滅失，自無
    庸再予宣告沒收銷燬之必要。
據上論斷，應依刑事訴訟法第273 條之1 第1 項、第299 條第1
項前段，毒品危害防制條例第10條第1 項、第11條第1 項、第18
條第1 項前段，刑法第11條、第41條第1 項前段，判決如主文。
本案經檢察官杜妍慧到庭執行職務。
中    華    民    國    99    年    8     月    30    日
                  刑事第十庭  法  官  高增泓
以上正本證明與原本無異。
如不服本判決，應於收受送達後10日內向本院提出上訴書狀。
中    華    民    國    99    年    8     月    30    日
                              書記官  王淑娟
附錄本判決論罪科刑法條全文：
毒品危害防制條例第10條
施用第一級毒品者，處6月以上5年以下有期徒刑。
施用第二級毒品者，處3年以下有期徒刑。

司法院資訊處製作；財團法人民間司法改革基金會備份。
